【裁判字號】    89,易,983
【裁判日期】    890421
【裁判案由】    竊盜
【裁判全文】
臺灣臺南地方法院刑事判決                          八十九年度易字第九八三號
    公  訴  人  臺灣台南地方法院檢察署檢察官
    被      告  乙○○
右列被告因竊盜案件，經檢察官提起公訴（八十九年度偵字第二○○一號），本院判
決如左：
    主      文
乙○○竊盜，處罰金佰元，如易服勞役，以佰元折算壹日。
    事      實
一、乙○○為全立發機械廠股份有限公司（下簡稱全立發公司）之技術員，竟意圖為
    自己不法之所有，於民國八十九年一月三十一日二十時三十分，在台南縣永康市
    ○○○路三六０巷十七號全立發公司內，趁下班之際竊取該公司所有之紅銅電線
    乙批十公斤，得手後於同年二月一日零時零分在台南市○○街○道社區活動中心
    前，為警查獲。
二、案經台南市警察局第五分局報請台灣台南地方法院檢察署檢察官偵查起訴。
    理      由
一、訊據被告乙○○固坦承於右揭時地從全立發公司於下班之際攜出上開紅銅電線，
    並欲變賣使用等事實，惟否認有竊盜犯行，辯稱：該紅銅電線係棄置於公司的垃
    圾桶中，伊認為此係公司已丟棄之物品云云。惟查，證人即全立發公司廠長甲○
    ○於偵查中證稱：被告所取走之上開紅銅電線，全立發公司尚未拋棄所有權，且
    未經廠長同意前，員工亦不得擅自取走從機械拆解下來之紅銅線等語（見偵查卷
    第二十頁背面），且被告於警訊及偵查時，亦供陳：公司有整修中古機械，如果
    不能再使用之電纜紅銅線，就當作廢料，由公司處理。而伊曾經聽同事說，剩餘
    品由公司變賣後作為公司福利金。又該紅銅線為公司所有，伊從公司取走紅銅線
    沒有經過公司人員之許可等語（見警訊卷第一頁背面、偵查卷第十六頁正面、第
    二十頁正面），由是觀之，上開紅銅線仍屬全立發公司所有之物品，則被告前揭
    辯解洵無足取，此外復有贓物認領保管單附卷可稽，是被告事證明確，犯行堪以
    認定，應予依法論科。
二、核被告意圖為自己不法之所有，而竊取全立發公司所有之紅銅線乙批，所為係犯
    刑法第三百二十條第一項之竊盜罪。爰審酌被告犯罪之動機、目的、手段、所竊
    物品之價值輕微（約新台幣四百元）、犯罪後態度以及被害人已不予追究等一切
    情狀，量處如主文所示之刑，並諭知易服勞役之折算標準，以資懲儆。
據上論斷，應依刑事訴訟法第二百九十九條第一項前段，刑法第三百二十條第一項、
第四十二條第二項，罰金罰鍰提高標準條例第一條前段、第二條，判決如主文。
本案經檢察官陳慧玲到庭執行職務。
中      華      民      國    八十九    年      四      月    二十一    日
                              臺灣臺南地方法院刑事第二庭
                                      法  官  林  彥  君
右正本證明與原本無異
如不服本判決應於送達後十日內向本院提出上訴狀
                                      書記官  陳  瑞  鈴
中      華      民      國    八十九    年      四      月    二十一    日
附錄本案論罪科刑法條全文：
刑法第三百二十條第一項：意圖為自己或第三人不法之所有，而竊取他人之動產者，
                        為竊盜罪，處五年以下有期徒刑、拘役或五百元以下罰金
                        。


司法院資訊處製作；財團法人民間司法改革基金會備份。
